【裁判字號】    91,親,104
【裁判日期】    920117
【裁判案由】    
【裁判全文】
臺灣桃園地方法院民事判決  九十一年度親字第一○四號
    原      告  丙○○
    被      告  甲○○
    被      告  乙  ○
    法定代理人  甲○○
右當事人間請求確認非婚生子女事件，本院判決如左：
    主      文
確認被告乙○非原告丙○○自被告甲○○受胎所生之女。
訴訟費用由被告負擔。
    事      實
甲、原告方面：
  一、聲明：如主文所示。
  二、陳述：原告與被告甲○○於民國八十六年一月十日結婚，嗣自民國八十八年間
      起，被告甲○○因個性、生活模式及傳統慣性差異而離家未歸，原告在徵得公
      婆之首肯，搬回娘家長住，公婆亦同意原告將戶籍遷回娘家，及至民國九十一
      年二月二十日雙方協議離婚，然於原告居住娘家期間，因被告甲○○失蹤而常
      年未履行夫妻之同居義務，原告在無法控制情緒之下而與訴外人宗偉斯同居，
      且於民國九十年八月三十日生下一女即另被告乙○，惟原告與被告甲○○於民
      國八十八年間起即未曾再同居，是被告乙○非原告自另被告甲○○受胎所生，
      而係原告與訴外人宗偉斯所生之女，為此依法訴請判決如聲明。
  三、證據：提出戶籍謄本一份、乙○出生證明書一份、財團法人長庚紀念醫院林口
      醫學中心臨床病理科親子鑑定報告一份等為證。
乙、被告方面：
  一、聲明：同意原告之聲明。
  二、陳述：被告甲○○自民國八十八年起就沒有回家，到離婚為止，極少與原告同
      房，可以說是沒有同房過，而另被告乙○確非原告自被告甲○○受胎所生之女
      。
    理      由
一、本件原告主張其與被告甲○○於民國八十六年一月十日結婚，嗣自民國八十八年
    間起，被告甲○○因個性、生活模式及傳統慣性差異而離家未歸，原告在徵得公
    婆之首肯，搬回娘家居住並將戶籍遷回娘家，及至民國九十一年二月二十日雙方
    始協議離婚，然於原告居住娘家期間，因被告甲○○失蹤而常年未履行夫妻之同
    居義務，原告在無法控制情緒之下而與訴外人宗偉斯同居，且於民國九十年八月
    三十日生下一女即另被告乙○，惟原告與被告甲○○於民國八十八年間起即未曾
    再同居，是被告乙○非原告自另被告甲○○受胎所生，而係原告與訴外人宗偉斯
    所生之女等情，為被告甲○○所不否認，並有戶籍謄本一份、乙○出生證明書一
    份、財團法人長庚紀念醫院林口醫學中心臨床病理科親子鑑定報告一份等附卷可
    憑，且經證人宗偉斯到庭結證屬實。又依原告所提出之財團法人長庚紀念醫院林
    口醫學中心臨床病理科親子鑑定報告結果，稱「不能排除宗偉斯與丙○○之女
    的親子關係。累積親子關係係數（ＣＰＩ）為715,895.46。就是說『宗偉斯是
    丙○○之女的親生父親』這一個可能性與『任何中國男人偶然具有是丙○○之女
    的親生父親所必須具備的基因半型（Obligatory genes）』這一個可能性相比，
    大約為715,895.46倍。親子關係概率（ＰＰ）為99.99986%。也就是說宗偉斯
    與丙○○之女之父子關係確定率為99.99986%。因此『宗偉斯是丙○○之女的親
    生父親』這一個假設由此次測試已實務上可以證實」等語，有該親子鑑定報告一
    份附卷可憑，是原告之主張自堪信為真實。
二、按民法第一千零六十三條第一項推定之婚生子女，如夫妻之一方能證明妻非自夫
    受胎者，得於知悉子女出生之日起，一年內提起否認之訴，同條第二項定有明文
    。查原告與被告甲○○係於民國九十一年二月二十日離婚，而原告於民國九十年
    八月三十日生下另被告乙○，其受胎及出生均係於原告與被告甲○○之婚姻關係
    存續中，依民法第一千零六十三條第一項規定，自應推定被告乙○為原告與另被
    告甲○○之婚生女，然原告受胎懷有被告乙○時，並未與被告甲○○同房即非自
    被告甲○○受胎，準此，原告於被告乙○出生之日起一年內提起本件訴訟，於法
    洵屬有據，應予准許。
三、據上論結：本件原告之訴為有理由，依民事訴訟法第七十八條、第八十五條第一
    項前段，判決如主文。
中      華      民      國    九十二    年      一      月     十七     日
                                          臺灣桃園地方法院家事法庭
                                              法  官  鄭新後
右為正本係照原本作成。
如對本判決上訴，須於判決送達後廿日內向本院提出上訴狀。
中      華      民      國    九十二    年      一      月     十七     日
                                              書記官  許瑞鴻


司法院資訊處製作；財團法人民間司法改革基金會備份。
